【裁判字號】    98,交易,78
【裁判日期】    980527
【裁判案由】    過失致死
【裁判全文】
臺灣臺南地方法院刑事判決              98年度交易字第78號
公  訴  人  臺灣臺南地方法院檢察署檢察官
被      告  乙○○
選任辯護人  李合法律師
            趙培皓律師
上列被告因過失致死案件，經檢察官提起公訴（98年度偵字第40
70號），被告於本院就被訴事實為有罪之陳述，裁定進行簡式審
判程序，判決如下：
    主    文
乙○○因過失致人於死，處有期徒刑陸月，如易科罰金，以新臺
幣壹仟元折算壹日。緩刑貳年。
    事    實
一、乙○○於民國97年9月24日7時20分許，駕駛車牌號碼S3-921
    3號自小客車，沿臺南縣七股鄉樹林村「寶安宮」北側未命
    名道路由北向南行駛，行至該路與另未命名道路交岔路口時
    ，其原應注意汽車行進中駕駛人應注意車前狀況，並隨時採
    取必要之安全措施，行至未劃標線狹路路段之無號誌交岔路
    口時，同為直行車者，左方車應暫停讓右方車先行，而依當
    時情形並無不能注意之情事，竟疏未注意，而貿然通過該路
    口，適有陳清風酒後騎乘車牌號碼SX7-012號輕型機車，沿
    該另未命名道路由西向東行駛至該交岔路口，亦未減速慢行
    且未注意車前狀況，兩車因而發生碰撞，致陳清風受有顱內
    出血、左側頭肩背部鈍挫傷等傷害，經送醫後仍不治死亡。
    乙○○肇事後，在未有偵查犯罪職務之機關或公務員發覺其
    為犯罪人前，即向到場處理本件道路交通事故，尚不知肇事
    者為何人之臺南縣警察局佳里分局交通事故處理小組警員供
    承其肇事犯罪，自首並接受裁判。
二、案經臺灣臺南地方法院檢察署檢察官據報相驗後偵查起訴。
    理    由
一、本件係經被告乙○○就被訴之犯罪事實為有罪之表示，而經
    本院裁定以簡式審判程序加以審理，依刑事訴訟法第273條
    之2、第159條第2項之規定，不適用傳聞法則有關限制證據
    能力之相關規定，合先敘明。
二、訊據被告乙○○對於上揭事實坦承不諱，並有臺南縣警察局
    佳里分局道路交通事故現場圖1紙、道路交通事故調查報告
    表(一)、(二)各1紙、現場蒐證照片36張、臺南縣警察局車輛勘
    查採證報告書1份在卷可稽（見相驗卷第12-14頁、第17-34
    頁、第73-110頁）。而被害人陳清風因本件車禍致顱內出血
    不治死亡，亦據臺灣臺南地方法院檢察署檢察官督同法醫師
    相驗屬實，有相驗筆錄、相驗屍體證明書、檢驗報告書各1
    份及相驗照片26幀附卷可憑（見相驗卷第57頁、第62-67頁
    、第112-117頁）。
三、按行車速度，依速限標誌或標線之規定，無速限標誌或標線
    者，於行經無號誌之交岔路口，應減速慢行，作隨時停車之
    準備；又汽車行駛至無號誌之交岔路口，支線道車應暫停讓
    幹線道車先行。未設標誌、標線或號誌劃分幹、支線道者，
    少線道車應暫停讓多線道先行；車道數相同時，轉彎車應暫
    停讓直行車先行；同為直行車或轉彎車者，左方車應暫停讓
    右方車先行，道路交通安全規則第93條第1項第2款及第102
    條第1項第2款分別定有明文。又汽車行駛時，駕駛人應注意
    車前狀況及兩車併行之間隔，並隨時採取必要之安全措施，
    道路交通安全規則第94條第3項亦有規定。被告為考領有普
    通小型車執照之人，自應知悉並於駕車時注意上述道路交通
    安全規則之規定。依附卷之交通事故調查報告表(一)所載，本
    件肇事時為晴天，日間自然光線、柏油路面乾燥無缺陷、視
    距良好、無障礙物，客觀上被告並無不能注意之情事，其竟
    疏未注意及此，而貿然駕車通過該路口，適有陳清風酒後騎
    乘機車（酒測值經抽血檢測換算後其吐氣中酒精濃度為0.26
    5毫克）行經該無號誌交岔路口，亦未減速慢行並注意車前
    狀況，兩車因而發生碰撞，致使陳清風人車倒地並受有頭部
    外傷併顱內出血之傷害，經送醫後仍不治死亡，則被告之駕
    駛行為顯有過失，且該過失行為與被害人之死亡結果間，具
    有相當因果關係，應可認定。從而，本件事證明確，被告犯
    行洵堪認定。
四、核被告乙○○所為，係犯刑法第276條第1項之過失致死罪。
    又被告肇事後，在未有偵查犯罪職務之機關或公務員發覺其
    為犯罪人前，即向處理本件道路交通事故而尚不知肇事者為
    何人之臺南縣警察局佳里分局警員供承其肇事犯罪，自首並
    接受裁判等情，有臺南縣警察局佳里分局道路交通事故肇事
    人自首情形紀錄表一紙在卷足憑（見相驗卷第39頁），爰依
    刑法第62條前段之規定減輕其刑。茲審酌被告之品性、生活
    狀況、智識程度（大學畢業），被告過失情節與程度，且業
    已與被害人陳清風之家屬達成和解，賠償其等之損害，被害
    人家屬亦表示願意原諒被告並不再追究其刑事責任，有本院
    98年度南簡調字第596號調解筆錄一份存卷可按（見本院卷
    第20頁），暨被告犯罪後坦承犯行態度尚佳等一切情狀，量
    處如主文所示之刑，並諭知易科罰金之折算標準。末查，被
    告前未曾受有刑之宣告，有臺灣臺南地方法院檢察署刑案資
    料查註紀錄表及臺灣高等法院被告前案紀錄表各一份在卷可
    憑，其因一時失慮致犯本罪，且已與被害人家屬達成和解賠
    償損害，信被告經此科刑之教訓，已足資警惕，應無再犯之
    虞，本院因認被告所受宣告之刑，以暫不執行為適當，併予
    宣告緩刑2年，以啟自新。
據上論斷，應依刑事訴訟法第273條之1第1項、第299條第1項前
段，刑法第276條第1項、第41條第1項前段、第62條前段、第74
條第1項第1款，刑法施行法第1條之1，判決如主文。
本案經檢察官甲○○到庭執行職務。
中    華    民    國    98    年    5     月    27    日
                    刑事第六庭  法  官  張家瑛
以上正本證明與原本無異
如不服本判決應於收受本判後10日內向本院提出上訴書狀，並應
敘述具體理由。其未敘述上訴理由者，應於上訴期間屆滿後20日
內向本院補提理由書狀（均須按他造當事人之人數附繕本）「切
勿逕送上級法院」。
                                書記官  李淑惠
中    華    民    國    98    年    5     月    27    日
附錄本案論罪科刑法條全文：
中華民國刑法第276條：
因過失致人於死者，處二年以下有期徒刑、拘役或二千元以下罰
金。
從事業務之人，因業務上之過失犯前項之罪者，處五年以下有期
徒刑或拘役，得併科三千元以下罰金。


司法院資訊處製作；財團法人民間司法改革基金會備份。
